臺灣臺北地方法院民事判決　　　　　　 100年度訴字第2062號
原　　　告　天駒交通有限公司
法定代理人　戴界明
訴訟代理人　李春明
被　　　告　陳志銘
上列當事人間返還車輛等事件，本院於民國100年9月26日言詞辯
論終結，判決如下：
    主      文
被告應給付原告新臺幣肆拾萬捌仟陸佰伍拾元，及自民國一百年
九月十六日起至清償日止，按年息百分之五計算之利息。
原告其餘之訴駁回。
訴訟費用由被告負擔百分之九十，餘由原告負擔。
本判決於原告以新臺幣壹拾肆萬元供擔保後，得假執行。但被告
如以新臺幣肆拾萬捌仟陸佰伍拾元為原告預供擔保，得免為假執
行。
    事實及理由
甲、程序方面：
  一、按當事人得以合意定第一審管轄法院。但以關於由一定法
      律關係而生之訴訟為限。前項合意，應以文書證之，民事
      訴訟法第24條定有明文。本件依兩造所訂分期付款附條件
      買賣（租送）合約書第24條，合意以本院為管轄第一審法
      院，故本院就本件返還車輛等訴訟自有管轄權。
  二、次按訴狀送達後，原告不得將原訴變更或追加他訴。但請
      求之基礎事實同一、擴張或減縮應受判決事項之聲明者，
      不在此限，民事訴訟法第255條第1項第2款、第3款定有明
      文。查原告起訴狀所載應受判決事項之聲明原為「一、被
      告應將181-B2號營業小客車牌照兩面及車輛、鑰匙一把返
      還原告。二、被告應連帶給付原告新臺幣332,265元，及
      自本訴狀繕本送達翌日起至清償日止，按年息5%計算之利
      息。」嗣於本院民國100年8月29日言詞辯論期日撤回上開
      第一項聲明，並追加請求金額為新臺幣（下同）408,650
      元，復於本院100年9月26日言詞辯論期日變更利息起算日
      為自100年9月16日起算，核其聲明之數額雖有變更，惟請
      求之基礎事實並未改變，且請求金額及利息起算日之變更
      亦屬擴張減縮聲明之情形，揆諸前開說明，核無不合，應
      予准許。
乙、實體方面：
  一、原告起訴主張：被告於99年6月30日向原告承攬國瑞廠牌
      、2006年7月份出廠、引擎號碼為1AZE003814、車牌號碼
      為181-B2自小客車供營業使用，約定每月車租為32,200元
      ，於每月30日前繳納，關於車輛所生之稅金、行費由被告
      支付，租賃期間自97年7月30日起至102年6月30日止，屆
      期若被告無違約行為，則車輛所有權歸被告所有。詎被告
      自99年12月30日起即未繳納月租金，被告依約應繳納之各
      項稅金等欠費亦均由原告代為墊付，原告已於100年2月14
      日以台北31支局存證信函第49號通知被告終止兩造間合約
      ，為此提起訴訟，並聲明：被告應連帶給付原告408,650
      元，及自100年9月16日起至清償日止，按年息5%計算之利
      息。
  二、被告未於言詞辯論期日到場，亦未提出書狀做任何聲明或
      陳述。
  三、經查，原告主張上開事實，業據其提出分期付款附條件買
      賣（租送）合約書、汽車行車執照、被告身分證及駕駛執
      照影本、欠款明細、台北31支局存證信函第49號、臺北市
      交通事件裁決所交通違規罰款收據等件為證，又被告已於
      相當時期受合法通知，而不於言詞辯論期日到場爭執，亦
      未提出書狀答辯供本院斟酌，依民事訴訟法第280條第3項
      準用同條第1項規定視同自認，自堪信原告主張為真實。
      惟本件原告所請求給付之對象僅被告陳志銘一人，原告於
      聲明主張「連帶給付」之請求，但並未證明被告陳志銘應
      與何人共同負擔連帶責任之依據，是原告所主張連帶給付
      之部分，即屬無據；從而，原告依分期付款附條件買賣（
      租送）合約之法律關係請求被告給付如主文第一項所示之
      金額、利息，為有理由，應予准許。逾此範圍，為無理由
      ，應予駁回。
  四、假執行之宣告：本件所命被告給付之金額未逾500,000元
      ，依民事訴訟法第389條第1項第5款規定應依職權宣告假
      執行。並依同法第392條第2項規定，依職權宣告被告如預
      供相當之擔保，得免為假執行。
  五、訴訟費用負擔之依據：民事訴訟法第79條。
中    華    民    國   100    年    10    月    11    日
                  民事第七庭    法  官  蘇嘉豐
以上正本係照原本作成。
如對本判決上訴，須於判決送達後20日內向本院提出上訴狀。如
委任律師提起上訴者，應一併繳納上訴審裁判費。
中    華    民    國   100    年    10    月    11    日
                                書記官  林鈞婷